# 求助陈版关于资本公积为负数和递延所得税负债的问题

提问人：zzjing 时间：2018-03-28 21:59:38
1 、遇到一国企，集团母公司将其下属A公司的房产无偿划转给B公司，A公司对这个房产的账务处理是 借：资本公积 贷：固定资产净值 ，但是目前A公司的资本公积是负数（历史上形成，现在还没查到具体原因），我认为在A的资本公积是正数的情况下可以这样处理，但是企业目前资本公积本来就是负数，不应当这么处理，造成更大的负数，是否可以冲减盈余公积或未分配利润 2 、A公司本年度出售了其全资子公司C90%的股权，出售股权时以 2017 年 6 月 30 日为评估基准日来确定股权交易价格，最终的资产交割日为 2017年 12 月 31 日，协议中约定了从评估基准日到资产交割日的收益归A所有（但是只收了经营收益，对于资本公积的 100 万变动未收回），期末转为在可供出售金融资产核算，在评估值公允的情况下，在转为可供出售金融时公允价值的确认时，是否以评估日C的净资产加上交割期间A公司未收回的 100 万资本公积的变动乘以10%的比例作为该可供出售金融资产的初始价值确认较为合适，因为有其他事务所提出了以C的 2017 年 12 月 31 日的账面净资产乘以10%来确认可供出售金融资产，我认为评估值公允的情况下，以评估值加净资产变动更合适。 3 、对于问题 2 中由长期股权投资转为可供出售金融资产时按上述方法确认了 5000 万的投资收益，A公司目前是亏损单位，近 5 年未曾缴纳过企业所得税，还有可弥补亏损 2000 万，以目前情况来看，未来也很可能不用交企业所得税，这种情况下需要对这 5000 万的应纳税暂时性差异确认递延所得税负债吗？如果确认递延所得税负债是否还需要确认相同金额的递延所得税资产？如果同时确认的话，就是资产负债同时增加一笔，对净利润没有影响了，所以目前大部分人的观点是既不确认递延所得税负债也不确认递延所得税资产

回答人：chenyiwei
1 、资本公积如不足冲减的，则不足冲减的差额依次冲减盈余公积和未分配利润。 2 、你的理解基本合理。 3 、递延所得税负债应足额确认，但如果“以目前情况来看，未来也很可能不用交企业所得税”，则可以在已确认的递延所得税负债的限度内，确认一项与可抵扣亏损相关的递延所得税资产，并贷记“所得税费用——递延所得税费用”。